【裁判字號】    99,交簡上,55
【裁判日期】    990921
【裁判案由】    過失傷害
【裁判全文】
臺灣嘉義地方法院刑事判決            99年度交簡上字第55號
上  訴  人
即  被  告  丁○○
上列上訴人因過失傷害案件，不服本院朴子簡易庭中華民國99
年6月30日99年度朴交簡字第135號第一審簡易判決（起訴書案號
：臺灣嘉義地方法院檢察署99年度偵字第4142號）提起上訴，本
院管轄之第二審合議庭判決如下：
    主  文
上訴駁回。
丁○○緩刑貳年，並應於民國九十九年十月九日前，給付被害人
甲○○、丙○○各新臺幣陸萬參仟元。
    犯罪事實及理由
一、本案經本院審理結果，認第一審以被告丁○○犯刑法第284
    條第1項前段之過失傷害罪，依刑法第284條第1項前段、第
    55條（理由己說明）、第62條前段、第41條第1項前段，刑
    法施行法第1條之1第1項、第2項前段，判處有期徒刑3月，
    如易科罰金，以新臺幣（下同）1,000元折算1日，其認事用
    法及量刑均無不當，應予維持，並引用第一審判決書記載之
    事實、理由及證據（如附件）。
二、被告上訴意旨並未依據卷內既有訴訟資料或提出新事證，具
    體指摘或表明第一審判決有何採證、認事用法、量刑不當或
    違法之事由。且本院審理時坦認犯行，陳明願意認罪，請求
    諭知緩刑宣告，其上訴為無理由，應予駁回。
三、查被告並無任何犯罪前案紀錄，有臺灣高等法院被告前案紀
    錄表在卷可考，其因一時失慮，致罹刑典，事後於本院審理
    時已坦承犯行，並與告訴人乙○○、丙○○、甲○○成立調
    解，願意給付乙○○4萬4千元（調解時當場給付）、丙○○
    、甲○○各6萬3千元（於99年10月9日前給付），有本院調
    解筆錄可稽（見本院卷第40至42頁），足見其深表悔悟，堪
    認經此偵查審判程序，當知所警惕，信無再犯之虞，本院認
    所宣告之刑，以暫不執行為適當，爰併諭知緩刑2年，並參
    酌前揭調解筆錄有關被告餘款給付之期限，依刑法第74條第
    2項第3款之規定，命被告於99年10月9日前向被害人丙○○
    、甲○○各6萬3千元給付餘款6萬3千元。再依刑法第75條之
    1第1項第4款規定，違反上開之負擔情節重大，足認原宣告
    之緩刑難收其預期效果，而有執行刑罰之必要者，告訴人得
    請求檢察官向本院聲請撤銷對被告所為之緩刑宣告，應併敘
    明。
據上論斷，應依刑事訴訟法第455條之1第1項、第3項、第368條
，刑法第74條第1項第1款、第2項第3款，判決如主文。
本案經檢察官吳咨泓到庭執行職務。
中    華    民    國    99    年    9    月    21    日
                  刑事第六庭    審判長法官    蘇清水
                                      法官    黃義成
                                      法官    林坤志
上列正本證明與原本無異。
本件不得上訴。
中    華    民    國    99    年    9     月    21    日
                                      書記官  邱法儒
附錄法條：
中華民國刑法第284條第1項前段
（過失傷害罪）
因過失傷害人者，處 6 月以下有期徒刑、拘役或 5 百元以下罰
金，致重傷者，處 1 年以下有期徒刑、拘役或 5 百元以下罰金
。

司法院資訊處製作；財團法人民間司法改革基金會備份。
